# 额外选择权

提问人：liufurao8698 时间：2020-12-21 09:46:00
商场购买第一双鞋后任意第二双 8 折，属于额外选择权，购买第一双时怎样分摊价格，因为第二双价格不一样

回答人：chenyiwei
第二双八折的额外选择权的单独售价是预计顾客可在购买第二双时享受的折扣金额乘以该选择权的预计使用率。
主要根据历史经验、同行业数据等测算，并可向负责该促销方案设计和运作的部门了解制定时的主要依据和考虑因素等。